# 连续审计发现上期应收关联方款项存在重大减值风险

提问人：wx_5dbe93c82c99 时间：2019-12-15 08:05:35
版主，您好，有一个问题想请教您。我们 2019 年年末预审时发现，被审计单位（新三板企业）有一笔应收关联方款项（该关联方不纳入合并范围），该笔款项已于上期函证，回函金额没有差异，遂没有执行进一步审计程序。
本期浏览被审计单位序时账时发现，该关联方在 2019 年 3 月用对某合伙企业的出资份额抵销了对被审计单位的欠款，并于 4 月做了工商注销（审计报告在该企业注销前已已出具，新三板企业审计报告公告截止日为 4 月30 日）。被审计单位在受让该合伙企业份额当天即计提了大额减值（原为该抵债资产价值的一半），四月被审计单位收回部分出资后，又将对余下资产份额全额计提减值，随后于 9 月核销了相关减值准备。请问版主，本期审计是否需要追溯调整其他应收期初数和期初留存收益？

回答人：chenyiwei
“该笔款项已于上期函证，回函金额没有差异，遂没有执行进一步审计程序。
” 这样的审计程序是否存在缺陷？除了证实存在性以外，对其可收回性（计价）在上期审计中没有关注？
你说的情况，很可能该项减值因素在上年度财务报表批准报出日已经存在，而上年度未考虑其减值迹象对其进行减值测试和计提减值准备，不排除存在前期重大差错的可能性。